臺灣宜蘭地方法院民事簡易判決
111年度羅簡字第259號
原      告  邱仁俊  

被      告  黃玉龍  


上列當事人間請求損害賠償事件，原告提起刑事附帶民事訴訟，
經本院刑事庭裁定移送前來（111年度附民字第33號），本院於
中華民國111年9月5日言詞辯論終結，判決如下：
　　主　文
被告應給付原告新臺幣參拾壹萬元，及自民國一百一十一年二月
十七日起至清償日止，按週年利率百分之五計算之利息。
訴訟費用由被告負擔。
本判決得假執行。
　　事實及理由
壹、程序部分
    本件被告經合法通知，未於言詞辯論期日到場，核無民事訴
    訟法第386條各款所列情形，爰依民事訴訟法第385條第1項
    前段之規定，准原告之聲請，由其一造辯論而為判決。
貳、實體部分　　
一、原告主張：被告知悉金融機構帳戶為個人信用之表徵，具有
    一身專屬性質，且申請開立金融帳戶並無任何特殊限制，任
    何人只要有些許款項，均可自行至不同金融機構申請開立多
    數帳戶使用，且依其之社會經驗，已有相當之智識程度可預
    見將其申請開立之銀行帳戶提供不相識之人使用，有遭他人
    利用作為詐欺取財轉帳、匯款等犯罪工具，並以之作為收受
    、提領特定犯罪所得使用，提領後即產生遮斷資金流動軌跡
    以逃避國家追訴、處罰之效果，而藉此掩飾犯罪所得之真正
    來源、去向之可能，竟仍與真實姓名、年籍不詳詐欺集團成
    員共同意圖為自己不法所有，基於縱生上述結果亦不違背其
    本意之詐欺取財之不確定故意及掩飾、隱匿詐欺犯罪所得去
    向之洗錢之不確定故意，將其所申設之國泰世華銀行000-00
    0000000000號帳戶（下稱本案帳戶）之帳號資料告知該詐欺
    集團成員，供作轉帳匯款之用，詐欺集團成員則使用本案帳
    戶遂行犯罪。嗣詐欺集團成員即於民國109年8月間，與原告
    聯絡、向原告誆稱投資「A泰科技基金」即可獲利而邀約原
    告投資「A泰科技基金」之假投資商品，致原告陷於錯誤而
    依詐欺集團成員之指示，於109年8月31日15時50分許、同日
    16時35分許，分別將款項新臺幣（下同）28萬元、3萬元匯
    入本案帳戶，隨即提領一空，造成原告受有損害，為此，爰
    依侵權行為之法律關係提起本件訴訟，並聲明：㈠被告應給
    付原告31萬元，及自起訴狀繕本送達翌日起至清償日止，按
    週年利率百分之5計算之利息。㈡願供擔保請准宣告假執行。
    　
二、被告經本院合法通知，未於言詞辯論期日到場，亦未提出書
    狀為任何聲明及陳述。
三、本院之判斷：　　
(一)按「因故意或過失，不法侵害他人之權利者，負損害賠償責
    任。故意以背於善良風俗之方法，加損害於他人者，亦同。
    」「數人共同不法侵害他人之權利者，連帶負損害賠償責任
    ；不能知其中孰為加害者，亦同。造意人或幫助人，視為共
    同行為人。」民法第184條第1項、第185條分別定有明文。
    又「連帶債務之債權人，得對於債務人中之一人或數人或其
    全體，同時或先後請求全部或一部之給付。」民法第273條
    第1項亦定有明文。
(二)經查原告主張其上述因遭詐欺集團成員詐騙，而匯款31萬元
    至被告名下本案帳戶之事實，業據原告提出與其相符之轉帳
    畫面截圖、國泰世華商業銀行存款憑證（見臺灣宜蘭地方檢
    察署110年度偵字第7332號卷第69-71頁）；又被告於臺灣新
    北地方檢察署110年度偵字第7103號案件偵查中已坦承本案
    帳戶確為其所申設持有（見臺灣新北地方檢察署110年度偵
    字第7103號卷第8-9、39頁），此節並有國泰世華商業銀行
    存匯作業管理部109年10月30日國世存匯作業字第109016324
    2號函暨所附本案帳戶資料等在卷可稽（見臺灣宜蘭地方檢
    察署110年度偵字第7332號卷第26-31頁）；而詐欺集團成員
    確利用本案帳戶遂行對原告之詐騙犯行，亦即先施用詐術使
    原告陷於錯誤後，再指示原告於109年8月31日匯入28萬元、
    3萬元至詐欺集團所掌握之本案帳戶，嗣並經提領一空等情
    ，亦有本案帳戶歷史交易明細在卷可佐（見臺灣宜蘭地方檢
    察署110年度偵字第7332號卷第28-31頁）；再被告因前開提
    供本案帳戶供匯入詐欺款項之用等行為而涉犯洗錢等罪嫌，
    業經本院以110年度訴字第408號刑事判決判處有期徒刑5月
    ，併科罰金10萬元在案，亦經本院依職權調閱前開刑事案件
    卷宗查明無訛；而被告經本院合法通知後，既未於言詞辯論
    期日到場爭執，復未提出書狀答辯以供本院斟酌，依民事訴
    訟法第280條第3項、第1項之規定，對原告主張之事實已生
    自認之效力，本院復綜合審酌前揭證據，堪認原告之主張為
    真實，是原告依侵權行為之法律關係，請求被告負損害賠償
    責任，於法應屬有據。又被告雖未直接實施詐騙原告之行為
    ，然其提供上開帳戶等資料予詐欺集團成員，使詐欺集團藉
    此作為收取詐騙款項之用，均為促成原告財物損失之行為，
    自應視為原告所受上開損失之共同侵權行為人，而應負連帶
    賠償責任，是原告據此請求被告賠償全部損害金額31萬元，
    應屬有據。　　
(三)末按「給付無確定期限者，債務人於債權人得請求給付時，
    經其催告而未為給付，自受催告時起，負遲延責任。其經債
    權人起訴而送達訴狀，或依督促程序送達支付命令，或為其
    他相類之行為者，與催告有同一之效力。」「遲延之債務，
    以支付金錢為標的者，債權人得請求依法定利率計算之遲延
    利息。」「應付利息之債務，其利率未經約定，亦無法律可
    據者，週年利率為百分之5。」民法第229條第2項、第233條
    第1項前段、第203條分別定有明文。原告對被告之損害賠償
    請求權，為未定給付期限之金錢債權，揆諸前揭說明，原告
    請求被告給付自起訴狀繕本送達被告翌日即111年2月17日（
    見附民字卷第3頁）起之法定遲延利息，亦有理由。
四、綜上所述，原告依侵權行為損害賠償之法律關係，請求被告
    給付31萬元及自刑事附帶民事訴訟起訴狀繕本送達翌日即11
    1年2月17日起至清償日止，按週年利率5%計算之利息，為有
    理由，應予准許。
五、本件係適用簡易程序所為被告敗訴之判決，爰依民事訴訟法
    第389條第1項第3款之規定，依職權宣告假執行。原告雖聲
    明願供擔保請准宣告假執行，惟本院既已職權宣告之，原告
    此部分聲請，核僅為促請本院職權發動，自無庸另為准駁之
    諭知，附此指明。
六、本件事證已臻明確，兩造其餘攻擊防禦方法及所提之證據，
    經審酌後均與判決之結果不生影響，爰不另一一論述，併此
    敘明。
七、訴訟費用負擔之依據：民事訴訟法第78條。
中　　華　　民　　國　　111 　年　　10　　月　　3 　　日
    　　　　　　　臺灣宜蘭地方法院羅東簡易庭
　　　　　　　　　　　　　　　法　官  張文愷
以上為正本係照原本作成。
如對本判決上訴，須於判決送達後二十日內向本院提出上訴狀，
同時表明上訴理由；如已於本判決宣示後送達前提起上訴者，應
於判決送達後十日內補具上訴理由（均須按他造當事人之人數附
繕本）。
如委任律師提起上訴者，應一併繳納上訴審裁判費。
中　　華　　民　　國　　111 　年　　10　　月　　3 　　日
                              書記官  張文愷